【裁判字號】    98,上訴,637
【裁判日期】    980319
【裁判案由】    違反毒品危害防制條例
【裁判全文】
臺灣高等法院臺中分院刑事判決         98年度上訴字第637號
上  訴  人
即  被  告  甲○○
上列上訴人因違反毒品危害防制條例案件，不服臺灣彰化地方法
院97年度訴字第3351號中華民國97年12月31日第一審判決（起訴
案號：臺灣彰化地方法院檢察署97年度毒偵字第4230號），提起
上訴，本院判決如下：
    主  文
上訴駁回。
    事  實
一、按依刑事訴訟法第三百五十條、第三百六十一條、第三百六
    十二條、第三百六十七條規定，不服地方法院之第一審判決
    而上訴者，須提出上訴書狀，並應敘述具體理由，為上訴必
    備之程式；其所提出之書狀未敘述上訴理由，或僅曾以言詞
    陳述上訴理由者，均應於上訴期間屆滿後二十日內補提理由
    書於第一審法院。第一審法院經形式審查，認逾期未補提上
    訴理由者，應定期間先命補正；逾期未補正者，為上訴不合
    法律上之程式，應以裁定駁回。倘已提出上訴理由，但所提
    非屬具體理由者，或已上訴但未提上訴理由，經審判長定期
    間補正仍未補正者，則應由第二審法院以上訴不合法律上之
    程式，判決駁回。而所謂具體理由，必係依據卷內既有訴訟
    資料或提出新事證，指摘或表明第一審判決有何採證認事、
    用法或量刑等足以影響判決本旨之不當或違法，而構成應予
    撤銷之具體事由，始克當之（例如：依憑證據法則具體指出
    所採證據何以不具證據能力，或依憑卷證資料，明確指出所
    為證據證明力之判斷如何違背經驗、論理法則）；倘僅泛言
    原判決認定事實錯誤、違背法令、量刑失之過重或輕縱，而
    未依上揭意旨指出具體事由，或形式上雖已指出具體事由，
    然該事由縱使屬實，亦不足以認為原判決有何不當或違法者
    （例如：對不具有調查必要性之證據，法院未依聲請調查亦
    未說明理由，或援用證據不當，但除去該證據仍應為同一事
    實之認定），皆難謂係具體理由，俾與第二審上訴制度旨在
    請求第二審法院撤銷、變更第一審不當或違法之判決，以實
    現個案救濟之立法目的相契合，並節制濫行上訴（最高法院
    九十七年度臺上字第八九二號刑事判決意旨參照）。
二、經查：本件上訴人即被告（下簡稱被告）甲○○於民國九十
    八年一月十九日向原審法院具狀提起上訴，並於九十八年二
    月十三日補提上訴理由狀，惟經核其所提出之上訴理由，僅
    略稱：「被告於遭搜索前一小時內剛於彰化基督教醫院門診
    ，並有採集尿液化驗，結果為陰性反應，而於警詢中所採集
    之尿液間隔不致超過三小時，檢驗結果卻呈現陽性反應，並
    高達七萬餘單位，而人體代謝時間至少需十二小時，顯然警
    方送驗之尿液有失偏誤，附上彰化基督教醫院診斷書以為證
    明。又被告早於九十六年十一月十四日至彰化基督教醫院接
    受替代療法，除當日尿液嗎啡反應疑似陽性，近一年之間所
    採集檢驗達十三次，均無嗎啡陽性反應，顯見被告早已無施
    用毒品海洛因，懇請鈞長查證。」爰提起上訴等語。
三、本院查：
  (一)被告因不服地方法院之第一審判決，而於九十八年一月十九
    日具狀向原審法院提起上訴，並於九十八年二月十三日補提
    上訴理由狀，則依刑事訴訟法第三百六十一條第二項條文、
    立法修正理由及上開最高法院判決意旨，被告倘已提出上訴
    理由，但所提非屬具體理由者，則由第二審法院以上訴不合
    法律上之程式，以判決駁回之。至於上訴理由是否具體，係
    屬第二審法院審查範圍，則不在命補正之列（參見法院辦理
    刑事訴訟案件應行注意事項第一百六十二點），合先敘明。
  (二)經核上開被告所提之上訴理由，要非屬所謂之具體理由（即
    必須依據卷內既有訴訟資料或提出新事證，具體指摘或表明
    第一審判決有何採證認事、用法或量刑等足以影響判決本旨
    之不當或違法，而構成應予撤銷之具體事由，始克當之【例
    如：依憑證據法則具體指出所採證據何以不具證據能力，或
    依憑卷證資料，明確指出所為證據證明力之判斷如何違背經
    驗、論理法則】，最高法院九十七年度臺上字第八九二號判
    決意旨參見），而被告在原審審理中本即為有罪之陳述，復
    表明無證據調查，承認犯罪，有原審九十七年十二月十九日
    準備程序筆錄、審判筆錄在卷（見原審卷第二一頁背、二四
    至二五頁）可稽。綜上，被告上訴理由僅泛言：其於採尿當
    日另於醫院檢驗並未檢出毒品陽性反應，何以本案會呈現毒
    品陽性反應云云，顯非依卷內事證而為指摘；況其上訴理由
    狀所提彰化基督教醫院診斷證明書，其上固有被告於九十七
    年十月二十九日尿液嗎啡檢測為陰性反應，然該診斷書亦註
    明「本院的採尿過程非在監視下進行，以上驗尿報告僅供參
    考」，有該診斷書一份附卷（見本院卷第一二頁）可參，足
    見該驗尿報告亦不足為有利於被告之認定。被告上訴意旨仍
    再為形式上爭執，俱未依法指摘或表明第一審判決有何採證
    認事、用法或量刑等足以影響判決本旨之不當或違法，而構
    成應予撤銷之具體事由，且該事由亦不足以認定原判決有何
    不當或違法之處。判揆諸上開最高法院判決意旨，及依「程
    序優先於實體」之刑事訴訟法原則，本件上訴自不合法定上
    訴程式，應予駁回，並不經言詞辯論為之。
據上論斷，應依刑事訴訟法第三百六十七條前段、第三百七十二
條，判決如主文。
中    華    民    國    98    年    3     月    19    日
            刑事第九庭  審判長法  官  江  德  千
                              法  官  康  應  龍
                              法  官  賴  妙  雲
以上正本證明與原本無異。
如不服本判決應於收受送達後十日內向本院提出上訴書狀，其未
敘述上訴之理由者，並得於提起上訴後十日內向本院補提理由書
（均須按他造當事人之人數附繕本）「切勿逕送上級法院」。
                              書記官  蘇  昭  文
中    華    民    國    98    年    3     月    19    日


司法院資訊處製作；財團法人民間司法改革基金會備份。
